臺灣彰化地方法院刑事判決　　　　　　　　　　　　　九十三年度訴字第六九二號
　　公　訴　人　臺灣彰化地方法院檢察署檢察官
　　被　　　告　甲○○
右列被告因違反毒品危害防制條例案件，經檢察官提起公訴（九十三年度毒偵字第一
六００號），本院認有刑事訴訟法第二百七十三條之一第一項所定之情形，而改依簡
式審判程序判決如左：
    主  文
甲○○施用第一級毒品，累犯，處有期徒刑柒月；又施用第二級毒品，累犯，處有期
徒刑陸月；應執行有期徒刑壹年。
    事  實
一、甲○○前曾於民國九十一年間，因違反槍砲彈藥刀械管制條例案件，經本院判處
    有期徒刑四月，甫於九十二年七月二十八日易科罰金+執行完畢；復前因施用毒
    品案件，經送觀察、勒戒後，認無繼續施用毒品之傾向，於九十一年十一月二十
    一日經執行完畢釋放。詎仍不知悔改，復於九十三年三月十二日，分別基於施用
    第一級毒品海洛因及第二級毒品安非他命之犯意，均在其位於彰化縣彰化市○○
    里○○街九九巷十七號之住處內，以將海洛因摻水置入針筒內注射之方式，施用
    第一級毒品海洛因一次，及以將安非他命置於玻璃吸食器上燒烤吸煙之方式，施
    用第二級毒品安非他命一次。嗣於九十三年三月九日十六時五十分許，在彰化縣
    彰化市○○路○段六三五號三樓之三前居所內查獲屋內有電子磅二台、瓷碗研磨
    器一組、長形湯匙二支、分裝罐一個、電動研磨器一台、分裝袋一包、塑膠袋一
    袋、塑膠長管二支、注射針筒七支及玻璃吸食器十四個等物品，嗣於九十三年三
    月十二日，甲○○自行至彰化縣警察局彰化分局接受調查並經其同意採驗尿液，
    結果呈安非他命及嗎啡陽性反應，始查悉上情。
二、案經彰化縣警察局彰化分局報告臺灣彰化地方法院檢察署檢察官偵查起訴；本院
    認有刑事訴訟法第二百七十三條之一第一項所定之情形，而改依簡式審判程序審
    理。
    理  由
一、按除被告所犯為死刑、無期徒刑、最輕本刑為三年以上有期徒刑之罪或高等法院
    管轄第一審案件者外，於前條第一項程序進行中，被告先就被訴事實為有罪之陳
    述時，審判長得告知被告簡式審判程序之旨，並聽取當事人、代理人、辯護人及
    輔佐人之意見後，裁定進行簡式審判程序；除簡式審判程序及簡易程序案件外，
    第一審應行合議審判，刑事訴訟法第二百七十三條之一第一項、第二百八十四條
    之一分別定有明文。本件被告所涉係死刑、無期徒刑、最輕本刑為三年以上有期
    徒刑之罪或高等法院管轄第一審案件以外之罪，並於本院行準備程序時就被訴事
    實為有罪之陳述，本院合議庭依前揭規定，經評議結果，裁定改由一名法官獨任
    行簡式審判程序，先予敘明。
二、右揭事實，業據被告甲○○於本院審理中坦承不諱；且被告之尿液經送往彰化縣
    衛生局檢驗結果，確均呈嗎啡、安非他命陽性反應無訛，有彰化縣衛生局九十三
    年三月二十二日煙檢字第９３０７１１號號檢驗煙毒尿液檢驗成績書，及中山醫
    學大學附設醫院藥物濫用檢測中心檢驗結果報告各一紙在卷可稽。又被告前曾因
    施用毒品案件，經送觀察、勒戒後，認無繼續施用毒品之傾向，業於民國九十一
    年十一月二十一日執行完畢釋放等情，復有刑案資料查註紀錄表在卷可參。被告
    於強制戒治執行完畢釋放後，五年內再犯毒品危害防制條例第十條之罪，其犯行
    應堪認定。
三、核被告所為，係犯毒品危害防制條例第十條第一項、第二項之施用第一級、第二
    級毒品罪。其因施用而持有第一級毒品海洛因、第二級毒品安非他命之低度行為
    ，應為施用第一、二級毒品之高度行為所吸收，不另論罪。被告所犯前揭二罪，
    犯意各別、犯罪之構成要件不同，應分論併罰之。被告前曾於九十一年間因違反
    槍砲彈藥刀械管制條例案件，經本院判處有期徒刑四月，甫於九十二年七月二十
    八日執行完畢，有台灣彰化地方法院檢察署刑案紀錄簡覆表及本院被告全國前案
    紀錄表等附卷足按，五年以內再犯本案有期徒刑以上之罪，屬累犯，均應依法加
    重其刑。爰審酌被告犯罪動機、目的、施用之情狀、所生之危害尚屬自殘行為、
    及犯後坦承犯行之態度等一切情狀，量處如主文所示之刑，並定應執行之刑。至
    扣案之電子磅二台、瓷碗研磨器一組、長形湯匙二支、分裝罐一個、電動研磨器
    一台、分裝袋一包、塑膠袋一袋、塑膠長管二支、注射針筒七支及玻璃吸食器十
    四個等物品，被告辯稱為其弟所有，本院復查無其他證據證明該物品為被告所有
    ，故不諭知沒收。
據上論斷，應依刑事訴訟法第二百七十三條之一第一項、第二百九十九條第一項前段
，毒品危害防制條例第十條第一項、第二項，刑法第十一條前段、第四十七條、第五
十一條第五款，判決如主文。
本案經檢察官廖曉萍到庭執行職務。
中　　華　　民　　國　　九十三　　年　　 九　　　月　　　　二十九　　　日
                                臺灣彰化地方法院刑事第二庭
                                    法　　　官  吳俊螢
右正本證明與原本無異。
如不服本判決，應於送達後十日內向本院提出上訴狀(須附繕本)。
告訴人或被害人對於判決如有不服具備理由請求檢察官上訴者，其上訴期間之計算係
以檢察官收受判決正本之日期為準。
                                    法院書記官
中　　華　　民　　國　　八十一　　年　　　　　　　月　　　　　　　　　日
